【裁判字號】    98,交聲,1450
【裁判日期】    980907
【裁判案由】    違反道路交通管理處罰條例聲明異議
【裁判全文】
臺灣桃園地方法院交通事件裁定        98年度交聲字第1450號
原處分機關  交通部公路總局新竹區監理所中壢監理站
異  議  人
即受處分人  甲○○
上列異議人因違反道路交通管理處罰條例案件，不服交通部公路
總局新竹區監理所中壢監理站中華民國98年6 月18日壢監裁字第
裁53-DB0000000號違反道路交通管理事件裁決書所為之處分，聲
明異議，本院裁定如下：
    主  文
異議駁回。
    理  由
一、原處分意旨略以：異議人即受處分人甲○○於民國98年4 月
    19日下午2時50分許，騎乘車號EWF-062號輕型機車，行經桃
    園縣平鎮市○○路○段342巷口，有闖越紅燈之違規情事，為
    桃園縣政府警察局平鎮分局宋屋派出所警員林清田逕行舉發
    ，並填製桃園縣政府警察局桃警局交字第DB0000000 號舉發
    違反道路交通管理事件通知單，限於同年5 月28日前向原處
    分機關交通部公路總局新竹區監理所中壢監理站到案陳述，
    嗣異議人雖於同年5 月26日到案陳述，惟核無不當，爰經原
    處分機關於同年6 月18日以壢監裁字第裁53-DB0000000號裁
    決書，認異議人違反道路交通管理處罰條例第53條第1 項規
    定，及道路交通管理事件統一裁罰基準表，處異議人罰鍰新
    臺幣（下同）1,800 元，並依同條例第63條第1項第3款規定
    ，記違規點數3點等語。
二、聲明異議意旨略以：伊於98年4月9日下午2 時50分許，騎乘
    車號EWF-062 號輕型機車，行經桃園縣平鎮市○○路○段342
    號時，因該路段交岔路口左側之道路施工，造成行車不便，
    且伊當時行駛在大客車右側後方跟隨行駛，看不清燈號顯示
    ，而未能注意號誌，並非故意闖紅燈，為此，爰依法聲明異
    議。
三、按汽車駕駛人，行經有燈光號誌管制之交岔路口闖紅燈者，
    處1,800元以上5,400元以下罰鍰；汽車駕駛人有前條情形者
    ，除依原條款處罰鍰外，並予記違規點數3 點，道路交通管
    理處罰條例第53條第1項、第63條第1項第3款定有明文。
四、經查，異議人於98年4月9日下午2時50分許，騎乘車號EWF-0
    62號輕型機車，行經桃園縣平鎮市○○路○段342號，有闖越
    紅燈乙節，業據異議人於本院訊問時不爭執，復有桃園縣政
    府警察局平鎮分局98年8月6日平警分交字第0986021847號函
    附道路狀況現場圖、現場照片附卷可稽，是足徵異議人確有
    於上述時地闖越紅燈之情事，堪已認定。異議人雖以前車擋
    住視線未能清楚號誌燈號等詞置辯，惟異議人行經該路口時
    ，本應注意其所在位置燈號之變換情形，並隨時遵守燈號之
    指示行進或停車等待，自無從以僅跟隨前車前進而未注意所
    在位置號誌而據以為免責之依據。基上，異議人於上述時地
    闖越紅燈之違規事實，應堪認定。原處分機關以異議人於期
    限內到案陳述意見，而依道路交通管理事件統一裁罰基準表
    予以罰處，自屬有據，於法相合。
五、綜上所述，異議人確有違規闖越紅燈情事，至為明確。原處
    分機關依道路交通管理處罰條例第53條第1 項規定，及道路
    交通管理事件統一裁罰基準表，處異議人罰鍰1,800 元，並
    依同條例第63條第1項第3款規定，記違規點數3 點，核無違
    誤。是異議人本件聲明異議，為無理由，應予駁回。
據上論斷，應依道路交通管理處罰條例第87條第2 項，道路交通
案件處理辦法第19條，裁定如主文。
中    華    民    國    98    年    9     月    7     日
                  交通法庭      法  官  黃翊哲
以上正本證明與原本無異。
如不服本裁定，應於裁定送達後5 日內，以書狀敘述理由（須附
繕本），向本院提出抗告。
                                書記官  劉霜潔
中    華    民    國    98    年    9     月    7     日


司法院資訊處製作；財團法人民間司法改革基金會備份。
